【裁判字號】    97,審易,1661
【裁判日期】    971121
【裁判案由】    竊盜
【裁判全文】
臺灣桃園地方法院刑事判決            97年度審易字第1661號
公  訴  人  臺灣桃園地方法院檢察署檢察官
被      告  乙○○
上列被告因竊盜案件，經檢察官提起公訴（97年度偵緝字第1191
號、97年度偵字第14102 號），被告於準備程序進行中為有罪陳
述，經本院裁定獨任進行簡式審判程序，判決如下：
    主  文
乙○○犯如附表所示之罪，均累犯，各處如附表宣告刑欄所示之
刑。應執行有期徒刑壹年肆月。扣案鑰匙壹支沒收之。
    事 實 及理由
一、本件被告所犯係死刑、無期徒刑、最輕本刑為3 年以上有期
    徒刑以外之罪，其於準備程序中就被訴事實為有罪之陳述，
    經法官告知簡式審判程序之旨，並聽取公訴人、被告之意見
    後，本院認為適宜由受命法官獨任進行簡式審判程序，合先
    敘明。
二、乙○○前曾因竊盜案件，經本院以95年度易字第659 號判決
    判處有期徒刑1 年4 月，而於95年12月7 日入監執行，嗣因
    中華民國九十六年罪犯減刑條例施行，而由檢察官聲請經本
    院以96年度聲減字第1672號裁定減其宣告刑為有期徒刑8 月
    ，於96年8 月6 日縮刑期滿執行完畢。仍不知悔改，復意圖
    為自己不法之所有，分別於附表所示時、地，竊取如附表所
    示之物。嗣分別於：(一)97年1 月4 日，乙○○駕駛附表編號
    一竊得之BI-0539 號自用小客車搭載李孝清、鄧雲祥（均經
    不起訴處分確定），於桃園縣中壢市○○○路○段56號為警
    盤查，查獲如附表編號一、二之犯行，並扣得用以竊取車牌
    號碼BI-0539 號自用小客車之鑰匙1 把，乙○○趁隙逃逸；
    (二)經警採集3672-PK 號自小客車上之指紋送驗比對後，查獲
    如附表編號三之犯行，並於97年5 月31日經警通知到案。案
    經桃園縣政府警察局移送暨桃園縣政府警察局平鎮分局報請
    臺灣桃園地方法院檢察署檢察官偵查起訴。
三、認定被告犯罪所憑之證據：
   (一)被告乙○○於檢察官訊問及本院審理中之自白。
   (二)被告所不爭執之證人即被害人甲○○、被害人丁○○之父
     黃順榮、丙○○於警詢之證述。
   (三)查獲之車牌號碼BI-0539 號自用小客車 (其上懸掛BU-3687
     號車牌2 面)照 片、贓物認領保管單3 份、內政部警政署
     刑事警察局97年1 月23日桃警鑑字第0970040280號鑑驗書
   (四)扣案鑰匙1 把。
   (五)被告附表二所示之攜帶扳手竊盜車牌犯行，扳手為鐵製材
     質，若已知攻擊人體，必會造成傷亡，扳手應為兇器，偵
     察檢察官認係犯刑法第320 條第1 項之竊盜罪，容有誤會
     ，起訴法條，應由本院予以變更為刑法第321 條第1 項第3
     款之攜帶兇器竊盜罪。
四、據上論斷，應依刑事訴訟法第273條之1 第1項、第299條第1
    項前段、第300 條、第310 條之2 ，刑法第320 條第1 項、
    第321 條第1 項第3 款、第47條第1 項、第38條第1 項第2
    款、第51條第5 款，刑法施行法第1 條之1 第1 項、第2 項
    前段，判決如主文。
五、如不服本判決，得於判決書送達之翌日起10日內，以書狀敘
    述理由，向本院提出上訴。
本案經檢察官丁俊成到庭執行職務。
中    華    民    國    97    年    11    月    21    日
                            刑事庭法  官  林孟宜
以上正本證明與原本無異。
                                  書記官  洪明媚
中    華    民    國    97    年    11    月    21    日
附錄本案論罪科刑法條：
中華民國刑法第320條
(普通竊盜罪、竊佔罪)
意圖為自己或第三人不法之所有，而竊取他人之動產者，為竊盜罪
，處 5 年以下有期徒刑、拘役或 500 元以下罰金。
意圖為自己或第三人不法之利益，而竊佔他人之不動產者，依前項
之規定處斷。
前二項之未遂犯罰之。
附表
┌──┬────┬────┬────┬───┬─────┬─────┐
│編號│竊盜時間│竊盜地點│所竊財物│被害人│所犯法條  │宣告刑    │
├──┼────┼────┼────┼───┼─────┼─────┤
│ 一 │97年1 月│桃園縣中│BI-0539 │丁○○│刑法第320 │有期徒刑柒│
│    │1 日    │壢市龍東│號自小客│      │條第1 項竊│月。扣案鑰│
│    │        │路445 巷│車一部  │      │盜罪      │匙壹支沒收│
│    │        │95號前  │        │      │          │之。      │
├──┼────┼────┼────┼───┼─────┼─────┤
│ 二 │97年1 月│桃園縣平│BU-3687 │甲○○│刑法第321 │有期徒刑柒│
│    │4 日前某│鎮市平等│號自小客│      │條第1 項第│月        │
│    │日      │路128 巷│車車牌二│      │3 款攜帶兇│          │
│    │        │6 號前以│面      │      │器竊盜罪  │          │
│    │        │扳手行竊│        │      │          │          │
│    │        │        │        │      │          │          │
├──┼────┼────┼────┼───┼─────┼─────┤
│ 三 │97年1 月│桃園縣平│3672-PK │丙○○│刑法第320 │有期徒刑柒│
│    │16日上午│鎮市關爺│號自小客│      │條第1 項竊│月        │
│    │9 時50分│東路9-5 │車一部  │      │盜罪      │          │
│    │許      │號前    │        │      │          │          │
└──┴────┴────┴────┴───┴─────┴─────┘


司法院資訊處製作；財團法人民間司法改革基金會備份。
